# 非同一控制下企业合并，备考报表的编制。

提问人：_ 冰人 时间：2014-05-19 18:10:44
陈版您好，我有一项目审计期间是 2012 年-2014年 4 月（ 2 年 1 期），在 2014 年 4 月 30 ，公司实行了非同一控制下企业合并，购买了一家子公司。在收购日只编了合并资产负债表（收购日子公司只有一项无形资产公允与账面不同）。如果要编制备考的合并利润表、合并现金流量表、合并权益变动表，备考报表的编制是什么思路？ 1 、是否是视同 2012 年年初就已经把子公司收购进来了，这样的话，备考合并报表中子公司的所有者权益在 2012 、 2013 年怎么抵销呢？因为当时还没有长期股权投资。 2 、无形资产子公司账上原本没有，是否视同 2012 年年初账上已存在（按公允价值计量）并且计提摊销？

回答人：chenyiwei
不清楚你这里编制备考报表的目的是什么？如果参考上市公司重大资产重组中编制备考报表的相关做法，则： 1 、通常编制一年一期的备考报表，假设拟实施的收购交易在该备考报表的最早报告期期初纳入合并报表范围； 2 、 2012 、 2013 年年末被收购方的所有者权益采用与收购方所有者权益直接相加的方式。基于备考报表的特殊编制目的，可以只列出“归属母公司股东的权益”和“少数股东权益”两个总数，不再进一步区分权益的明细项目； 3 、为了提供更相关的信息，应当假设该无形资产在备考报表的报告期内已经按照公允价值调整并计提摊销，即假设 2012 年年初该无形资产的价值＝ 2014 年 4 月 30 日公允价值＋根据该公允价值推算的 2012 年初～2014 年 4 月 30 日期间的摊销额。但如果该无形资产是在报告期内取得而不是在报告期初已存在的，则模拟推算以前推到取得日为限。
这样报告期内各年度内该无形资产的摊销额与按照购买日公允价值计算的摊销额一致，可以更合理地反映出收购后的真实盈利能力。
无论如何，必须在备考报表附注中详细披露编制基础和基本假设。

提问人：_ 冰人 时间：2014-05-20 10:55:25
因为是有限公司整体变更，同时申报新三板。申报基准日是2014-4-30，在这个时点公司有非同一控制下的企业合并。 准则中也说只需编制合并资产负债表，但券商认为以防万一还是编制一套备考报表。陈版，您认为这种情况下是否要编备考呢。 另外，备考的现金流量表中， 2013 年取得的子公司的现金是否需要调整？

回答人：chenyiwei
没有强制性规定，但如果该非同一控制下合并影响重大的，则可能需要编制。备考报表是否同时模拟 2013 年内取得的子公司在报告期初即已合并，可根据编制基础自行确定。

提问人：a8730760 时间：2016-05-03 15:29:02
陈版： 1 、A企业收购B企业，对B企业的商标（共 54 个）进行了合并评估增值（没有单独对每个商标进行评估），增值额 9000 万元，原账面价值为 0 元。商标的剩余年限4-10年不等，问题：商品是按剩余年限摊销（剩余年限如何确定）还是按 10 年摊销（商标无限续期）。 2 、有些固定资产在 2015 年 12 月 31 日评估减值了，这部分推算到 2015 年 1 月 1 日是=2015年 12 月 31 日的负数公允价值减去按负数计提的一年的折旧,这样对吗？

回答人：chenyiwei
1 、商标一般可作为使用期限不确定的无形资产。 2 、评估减值的固定资产反推到年初价值＝年末（基准日）评估值＋按该评估值计算的一年期折旧。不可能出现反推后年初价值反而小于年末基准日评估值的情况。

提问人：跨度防护 时间：2018-07-27 21:22:15
请教陈版，备考报表是什么意思？

回答人：chenyiwei
指特定会计主体（如重大资产重组行政许可申请人）为了提高所披露财务会计信息的相关性，针对报告期内发生的或报告期结束后特定时间内将要发生的重大资产重组行为或出现购销价格发生重大变化等情况，并假设上述交易或事项在报告期期初业已发生，据此编制的报告期的财务会计报表及其他财务会计信息。